【裁判字號】    95,上易,478
【裁判日期】    950920
【裁判案由】    詐欺
【裁判全文】
臺灣高等法院臺南分院刑事判決
上  訴  人  臺灣臺南地方法院檢察署檢察官
被      告  丙○○
上列上訴人因被告詐欺案件，不服臺灣臺南地方法院95年度易字
第686號中華民國95年7月10日第一審判決（起訴案號：臺灣臺南
地方法院檢察署95年度偵字第6899號），提起上訴，本院判決如
下：
    主      文
原判決撤銷。
丙○○犯連續意圖為自己不法之所有，以詐術使人將本人之物交
付，處有期徒刑壹年陸月。
    事      實
一、丙○○基於意圖為自己不法所有之概括犯意，自民國（下同
    )92年7月間起至93年11月間止，連續先後向庚○○、戊○○
    、辛○○、丁○○、癸○○、己○○（原名黃致豪）、壬○○、甲○○、乙○○等人，誆稱其與高雄地區軍醫院醫官熟
    識，可代為辦理役男免役或停役事宜，且已幫上百人辦理免
    役或停役成功云云，致使庚○○等人陷於錯誤，而於附表所
    示之時間，交付丙○○如附表所示之款項（其中癸○○及甲○○尚未交付款項），總計丙○○詐欺取財所得款共約新臺
    幣（下同）250萬元，嗣庚○○等人均未能順利辦理免役或
    停役，始知受騙。
二、案經臺灣臺南地方法院檢察署指揮法務部調查局臺南市調查
    站、海巡署南部地區巡防局臺南縣機動查緝隊及憲兵司令部
    臺南憲兵隊共同偵辦報請臺灣臺南地方法院檢察署檢察官偵
    查起訴。
    理      由
一、本件被告丙○○於本院審理程序期日為有罪之陳述，而經本
    院合議庭裁定以簡式審判程序加以審理，則依據刑事訴訟法
    第273條之2、同法第159條第2項之規定，不適用傳聞法則有
    關限制證據能力之相關規定；並得依同法第310條之2之準用
    同法第454條之規定製作略式判決書（僅記載「證據名稱」
    ），合先敘明。
二、上列犯罪事實，有下列事證足資證明：
  (一)被告丙○○於檢察官偵查中、原審及本院審理時之自白。
  (二)證人庚○○、戊○○、辛○○、丁○○、癸○○、己○○、
    壬○○、甲○○、乙○○、郭義雄於警、偵訊中之證述。
  (三)電話通訊監察譯文。
  (四)被告丙○○中國信託銀行帳戶交易明細表1份。
  (五)被告丙○○所簽發之本票影本4紙。
  (六)蔡定彥郵政跨行匯款申請書影本3紙。
  (七)戊○○所提出之存款歷史交易明細查詢1紙。
  (八)丁○○所提出之存摺影本共4紙
  (九)卷附臺灣高等法院被告全國前案紀錄表。
  (十)足證被告丙○○之自白核與事實相符，自可採為證據，其罪
    證明確，犯行堪以認定。
三、核被告丙○○所為，係犯刑法第339條第1項之詐欺取財罪及
    同條第3項之詐欺取財未遂罪。【連續犯新舊法比較】被告
    行為後，刑法第56條連續犯之規定，業於94年1月7日修正公
    布刪除，並於95年7月1日施行，則被告之犯行，因行為後新
    法業已刪除連續犯之規定，此刪除雖非犯罪構成要件之變更
    ，但顯已影響行為人刑罰之法律效果，自屬法律有變更，依
    新法第2條第1項前段規定，比較新、舊法結果，仍應適用較
    有利於被告之行為時法律即舊法論以連續犯（最高法院95年
    第8次刑事庭會議決議參照）。則被告先後多次詐欺既遂及
    未遂犯行，均時間緊接，犯罪構成要件相同，顯係基於概括
    犯意反覆為之，為連續犯，應依修正前刑法第56條規定論以
    一詐欺既遂罪，並加重其刑。
四、原審予以論罪科刑，並量處有期徒刑八月，固非無見。惟查
    ：本件被害人高達九人，被告犯罪所得亦達新台幣二百五十
    萬元，原審僅量刑有期徒刑八月，量刑與罪責顯不相當，即
    有未洽。檢察官上訴意旨，亦執此指摘原判決量刑過輕不當
    ，為有理由，自應由本院將原判決撤銷改判。爰審酌被告犯
    罪之動機、目的、手段、所生危害及犯後坦承犯行態度良好
    且已部分償還被害人所損失之金錢等一切情狀，量處如主文
    第二項所示之刑，以資懲儆。
據上論結，應依刑事訴訟法第369條第一項前段、第364條、第
299條第一項前段，刑法第2條第1項前段、修正前刑法第56條、
刑法第339條第1項，罰金罰鍰提高標準條例第1條前段，判決如
主文。
本案經檢察官李傳來到庭執行職務。
中    華    民    國    95    年    9     月    20    日
                  刑事第五庭  審判長法  官  楊明章
                                    法  官  戴勝利
                                    法  官  顏基典
以上正本證明與原本無異。
不得上訴。
                                    書記官  呂嘉文
中    華    民    國    95    年    9     月    21    日
附表：丙○○詐欺取財所得一覽表
┌──┬───┬────┬──────┬──────┐
│編號│被害人│所得金額│  日   期   │    備 註   │
├──┼───┼────┼──────┼──────┤
│  1 │庚○○│  50萬元│92年7月29日 │匯款人蔡定彥│
│    │      │  10萬元│92年8月12日 │同上        │
│    │      │  30萬元│93年2月9日  │同上        │
├──┼───┼────┼──────┼──────┤
│  2 │戊○○│  15萬元│92年8月8日  │匯款        │
│    │      │  15萬元│92年8月12日 │匯款        │
├──┼───┼────┼──────┼──────┤
│  3 │辛○○│  10萬元│92年11月7日 │匯款;役男為 │
│    │      │        │            │鄭秉忠丙○○│
│    │      │        │            │要求代價30萬│
│    │      │        │            │元          │
├──┼───┼────┼──────┼──────┤
│  4 │丁○○│  25萬元│92年12月19日│匯款        │
│    │      │   5萬元│93年11月12日│匯款人侯美霞│
├──┼───┼────┼──────┼──────┤
│  5 │癸○○│  未得款│92年12月間  │丙○○要求代│
│    │      │        │            │價30萬元    │
├──┼───┼────┼──────┼──────┤
│  6 │己○○│約20萬元│92年12月間  │被害人原姓名│
│    │      │        │            │為黃致豪    │
├──┼───┼────┼──────┼──────┤
│  7 │壬○○│  20萬元│93年1月6日  │匯款        │
│    │      │  10萬元│93年1月間   │現金交付張高│
│    │      │        │            │榮委託之人  │
├──┼───┼────┼──────┼──────┤
│  8 │甲○○│  未得款│93年2月間   │丙○○要求代│
│    │      │        │            │價20萬元    │
├──┼───┼────┼──────┼──────┤
│  9 │乙○○│  40萬元│93年5月19日 │匯款        │
└──┴───┴────┴──────┴──────┘
附錄：本案論罪科刑法條全文
中華民國刑法第339條第1項：
意圖為自己或第三人不法之所有，以詐術使人將本人或第三人之
物交付者，處5年以下有期徒刑、拘役或科或併科1千元以下罰金


司法院資訊處製作；財團法人民間司法改革基金會備份。
